# 关于合并报表母公司投资收益与子公司利润分配抵消

提问人：LIUHAIWEI0808 时间：2019-12-17 08:05:24
请教陈版：关于合并报表抵消分录：母公司投资收益与子公司利润分配的抵消分录：借：投资收益 少数股东损益 期初未分配利润 贷：提取盈余公积 向股东分配利润 期末未分配利润 。
这个分录中的投资收益和少数股东损益是否可以理解成模拟权益法确认的投资收益和少数股东损益的抵消？期初未分配利润抵消的是子公司会计报表的期初未分配利润加盈余公积？这个未分配利润是否可以理解成自合并日至期初子公司历年实现的未分配利润？抵消这个期初未分配利润从原理上应该怎么理解？还有抵消提取盈余公积和向股东分配利润这两个科目，是否是抵消的所有者权益报表的报表项目？最后抵出的期末未分配利润是否可以理解成在合并报表层面还原了子公司的未分配利润？但是如果这样，合并报表就只还原了子公司的未分配利润，子公司的盈余公积和分配股利并未还原到合并报表的未分配利润？这个问题想个很久，也没想通，想请教版主，真正从原理上理解这个分录所抵消的各个报表项目的含义？谢谢！

回答人：chenyiwei
1 、这个分录中的投资收益是对模拟权益法确认的投资收益的抵销；少数股东损益是将子公司净利润中按比例归属于少数股东的部分区分出来，作为计算归母净利润时的减项。
2 、期初未分配利润的抵销是延续前期该子公司的该笔抵销分录中抵销投资收益、少数股东损益的累计影响。
3 、抵销提前盈余公积的金额应该是 100% 的；但抵销对股东分配，仅限于抵销对母公司分配的部分，对少数股东分配到部分不抵销，在合并报表中仍体现为一项利润分配。
4 、最后贷记期末未分配利润的金额和另一笔“权益——长期股权投资” 抵销分录中借记期末未分配利润的金额对应，可以看作是恢复了子公司的未分配利润（包括将子公司盈余公积中归属母公司的部分也还原到了合并报表的未分配利润中）。